臺灣桃園地方法院小額民事判決
                111年度桃小字第1859號
原      告  劉美秀  
被      告  彭金海  
上列當事人間請求損害賠償事件，本院於民國111年11月10日言
詞辯論終結，判決如下：
    主    文
被告應給付原告新臺幣3,000元，及自民國111年7月29日起至清
償日止，按週年利率5％計算之利息。
原告其餘之訴駁回。
訴訟費用新臺幣1,000元由被告負擔新臺幣100元，餘由原告負擔
。
本判決第1項得假執行。
原告其餘假執行聲請駁回。
    事實及理由
一、原告主張：被告於民國110年8月13日16時25分許，在桃園市
    龜山區中興路與中原街口，將原告所有擺放於該處之鐵架及
    綠色帆布搬走，並將鐵架及綠色帆布送至清潔隊回收，係侵
    害原告之財產權，爰依民法侵權行為損害賠償之法律關係提
    起本件訴訟等語，並聲明：㈠被告應給付原告新臺幣（下同
    ）30,000元及自起訴狀繕本送達翌日起至清償日止，按週年
    利率5％計算之利息；㈡請依職權宣告假執行。 
二、被告則以：對於地檢署不起訴處分書記載的內容沒有意見，
    伊只願依賠償1,000元等語。
三、得心證之理由：
　㈠按因故意或過失不法侵害他人之權利者，負損害賠償責任，
    民法第184條第1項前段定有明文。原告主張被告於前揭時、
    地，拿取其所有之鐵架及綠色帆布之事實，被告於審理中陳
    稱：對於對於地檢署不起訴處分書記載的內容沒有意見，原
    告跟伊租攤位已經租了6年，攤車（即鐵架）是廢棄物所以
    伊才推去清潔隊等語（見本院卷第24頁），足認被告係明知
    鐵架與綠色帆布均為原告擺攤之物品，為原告之財產，於未
    經原告同意前，自不得私自拿取並送至清潔隊回收，可認被
    告係不法侵害原告對於鐵架與綠色帆布之財產權，原告主張
    被告應負損害賠償責任，應屬有據。
　㈡按負損害賠償責任者，除法律另有規定或契約另有訂定外，
    應回復他方損害發生前之原狀；不能回復原狀或回復原狀顯
    有重大困難者，應以金錢賠償其損害，民法第213條第1項、
    第215條分別定有明文。次按當事人已證明受有損害而不能
    證明其數額或證明顯有重大困難者，法院應審酌一切情況，
    依所得心證定其數額，亦為民事訴訟法第222條第2項所明定
    。而關於損害賠償之數額，固應視其實際所受損害之程度以
    定其標準。惟倘在損害已經被證明，而損害額有不能證明或
    證明顯有重大困難之情形，為避免被害人因訴訟上舉證困難
    而使其實體法上損害賠償權利難以實現，法院應審酌一切情
    況，依所得心證定其數額，以兼顧當事人實體權利與程序利
    益之保護，此觀民事訴訟法第222條第2項之規定及其立法理
    由自明（最高法院101年度台上字第1452號判決意旨參照）
    。原告主張被告應就鐵架與綠色帆布賠償至少10,000元等語
    ，並有照片在卷為佐（見臺灣桃園地方檢察署110年度偵字
    第40826號卷第26頁、第79頁），但為被告所否認。經查，
    原告於審理中自陳：帆布是6,000元購買，鐵架是10,000元
    購買，大概都已經用了5、6年等語（見本院卷第23至24頁）
    ，而鐵架與綠色帆布已經遭清潔隊回收，無法確認於事發時
    之使用、保存狀況如何，故參酌原告購買上開物品之價格、
    照片、使用期間等一切情狀，依民事訴訟法第222條第2項規
    定，認鐵架與綠色帆布於案發時之市價總和為3,000元，應
    屬合理，逾此範圍，則屬無據。
四、末按給付無確定期限者，債務人於債權人得請求給付時，經
    其催告而未為給付，自受催告時起，負遲延責任。其經債權
    人起訴而送達訴狀，或依督促程序送達支付命令，或為其他
    相類之行為者，與催告有同一之效力。又遲延之債務，以支
    付金錢為標的者，債權人得請求依法定利率計算之遲延利息
    ；而應付利息之債務，其利率未經約定，亦無法律可據者，
    週年利率為5％，民法第229條第2項、第233條第1項前段、第
    203條分別定有明文。本件原告對被告之侵權行為債權，核
    屬無確定期限之給付，既經原告提起民事訴訟，而起訴狀繕
    本業於111年7月28日送達被告（見本院卷第8頁），被告迄
    未給付，當應負遲延責任。是原告請求自民事起訴狀繕本送
    達被告之翌日即111年7月29日起算，按週年利率5％計算之法
    定遲延利息，核無不合，應予准許。
五、綜上所述，原告依侵權行為之法律關係，請求被告給付3,00
    0元，及自111年7月29日起至清償日止，按週年利率5％計算
    之利息，為有理由，應予准許。逾此範圍之請求，為無理由
    ，應予駁回。
六、本件原告勝訴部分係依小額訴訟程序所為之判決，爰依民事
    訴訟法第436條之20規定，就被告敗訴之部分，依職權宣告
    假執行。至原告敗訴之部分，假執行之聲請駁回。
七、本件事證已臻明確，兩造其餘攻擊防禦方法及舉證，經本院
    斟酌後，核與判決結果無影響，爰不予一一論述，併此敘明
    。
八、訴訟費用負擔之依據：民事訴訟法第79條。並依同法第436
    條之19規定，確定訴訟費用額如主文第3項所示。
中　　華　　民　　國　　111 　年　　11　　月　　25　　日
                  桃園簡易庭  法  官  曾耀緯
以上為正本係照原本作成。
如不服本判決，應於送達後20日內，向本院提出上訴狀並表明上
訴理由，如於本判決宣示後送達前提起上訴者，應於判決送達後
20日內補提上訴理由書（須附繕本）。
如委任律師提起上訴者，應一併繳納上訴審裁判費。
中　　華　　民　　國　　111 　年　　11　　月　　25　　日
                              書記官  吳宏明
附錄
一、民事訴訟法第436條之24第2項：
    對於小額程序之第一審裁判上訴或抗告，非以其違背法令為
    理由，不得為之。
二、民事訴訟法第436條之25：
    上訴狀內應記載上訴理由，表明下列各款事項：
    （一）原判決所違背之法令及其具體內容。
    （二）依訴訟資料可認為原判決有違背法令之具體事實。
三、民事訴訟法第471條第1項：（依同法第436條之32第2項規定
    於小額事件之上訴程序準用之）上訴狀內未表明上訴理由者
    ，上訴人應於提起上訴後二十日內，提出理由書於原第二審
    法院；未提出者，毋庸命其補正，由原第二審法院以裁定駁
    回之。